# 子公司向母公司无偿赠送资产，算权益性交易吗

提问人：alony 时间：2012-10-25 15:23:57
个人理解一般应该算， 除非如果对方不是它母公司它还是会选择捐赠。。

回答人：chenyiwei
赞同此观点。如果构成权益性交易的，则作为母公司部分收回对子公司的投资，或者视同子公司对母公司的利润分配处理。